
# Inflection lexica for Inari Saami verbs

Order of triggers:
```
SV|ÁE|ÁI  EA|SC  FCD  WG|CSH  CLEN  VHIGH|VBACK  RVSH|RLEN  SLEN|SVSH  SVLOW
```


## Overview

1. Auxiliaries
    1. NEG
    1. LEDE
1. 2-syllabic: 2SYLL_ etc. (classified according to infinitive suffix)
1. 3-syllabic
1. 4-syllabic
1. Unclassified: verbstems, 3v, 4v

### The lexica

*Twosyllabic lexica*

* 2SYLL_AASSAD - aassâđ ääss
    - Inf:â%>đ K ;
    - Ind+Prs+Sg3:á^CSH^VHIGH áásá,
    - Ind+Prs+Pl3:i^CSH%>h ääsih, rvow like Inf,
    - ConNeg:â^WG rvow like Inf,
    - Ind+Prt+Sg1:i^VBACK%>m aassim
* 2SYLL_MOONNAD - moonnâđ ma^RVnn
    - Inf:â^VHIGH^RLEN%>đ (functions also for ääss)
    - Ind+Prs+Sg3:á^CSH mana,
    - Ind+Prs+Pl3:e^CSH%>h maneh, rvow like Sg3
    - ConNeg:â^WG^VHIGH^RLEN rvow like Inf
    - Ind+Prt+Sg1:i^VHIGH^RLEN%>m moonnim
* 2SYLL_TOOLLAD - toollâđ,  tuáll
    - Inf:â^VBACK%>đ
    - Ind+Prs+Sg3: tuálá, á^CSH
    - Ind+Prs+Pl3:i^CSH%>h tuálih, rvow like Sg3
    - ConNeg:â^WG^VHIGH^RLEN rvow like Sg3
    - Prt+Sg1:i^VBACK^RLEN%>m toollim
* 2SYLL_TOOHAD - toohâđ, ta^RVh^RC
    - Inf: = 2SYLL_MOONNAD
    - Ind+Prs+Sg3:á^CSH taha,
    - Ind+Prs+Pl3:e^CSH%>h taheh, rvow like Sg3
    - Ind+Prt+Sg3:â^WG^VHIGH^RLEN%>i  juuvâi
    - ConNeg: rvow like Inf = 2SYLL_MOONNAD
    - Ind+Prt+Sg1: toohim = 2SYLL_MOONNAD
* 2SYLL_VIISSAD - viiššâđ, vi^RVšš
    - Inf:â^VHIGH^RLEN%>đ
    - Ind+Prs+Sg3:á^CSH višá,
    - Ind+Prs+Pl3:e^CSH^RVSH%>h, rvow like Sg3 višeh
    - ConNeg:â^WG^RLEN viišâ, rvow like Inf
    - Ind+Prt+Sg1:i^RLEN%>m viiššim
* 2SYLL_KIESSAD - kiessâđ, kiess
    - Inf:â%>đ
    - Ind+Prs+Sg3:á^CSH^VHIGH kiäsá,
    - Ind+Prs+Pl3:i^CSH%>h kiesih
    - ConNeg:â^WG rvow like Inf kiesâ
    - Ind+Prt+Sg1:i%>m  kiessim
* 2SYLL_VUOLLAD - vuollâđ, vuoll OBS: not Prs+Pl3 vowel like the others
    - Inf:â%>đ
    - Ind+Prs+Sg3:á^CSH^VHIGH vuálá,
    - Ind+Prs+Pl3:i^CSH%>h  vyelih
    - ConNeg:â^WG rvow like Inf vuolâ
    - Ind+Prt+Sg1:i%>m vuollim
* 2SYLL_ETTAD ettâđ e^RVtt4
    - Inf:â^VHIGH%>đ
    - Ind+Prs+Sg3:á^CSH^VHIGH  iätá
    - Ind+Prs+Pl3:e^CSH%>h
    - ConNeg:â^WG^VHIGH^RLEN
    - Ind+Prt+Sg1:i%>m
* 2SYLL_KALGAD kalgâđ
    - Inf:
    - Ind+Prs+Sg3:  kálgá
    - Ind+Prs+Pl3: kälgih
    - ConNeg: kaalgâ
    - Ind+Prt+Sg1: kalgim
* 2SYLL_KAVNAD  as ETTAD but with VBACK kavnâđ kä^RVvn
    - Inf:
    - Ind+Prs+Sg3: kávná
    - Ind+Prs+Pl3: kävnih
    - ConNeg: kaavnâ
    - Ind+Prt+Sg1: kavnim
* 2SYLL_COGGAD kolgâđ ka^RVlg
    - Inf:
    - Ind+Prs+Sg3: kalga
    - Ind+Prs+Pl3: kalgeh
    - ConNeg: koolgâ
    - Ind+Prt+Sg1: kolgim
* 2SYLL_KULGAD kulgâđ ko^RVlg
    - Inf:
    - Ind+Prs+Sg3: kolgá
    - Ind+Prs+Pl3: kolgeh
    - ConNeg: kuulgâ
    - Ind+Prt+Sg1: kulgim
* 2SYLL_OPPAD oppâđ uápp
    - Inf:
    - Ind+Prs+Sg3: uáppá
    - Ind+Prs+Pl3: uáppih
    - ConNeg: oopâ
    - Ind+Prt+Sg1: oppim
* 2SYLL_SODDAD šoddâđ ša^RVdd
    - Inf:
    - Ind+Prs+Sg3: šadda
    - Ind+Prs+Pl3: šaddeh
    - ConNeg: šoodâ
    - Ind+Prt+Sg1: šoddim
* 2SYLL_POHTED pohteđ:po5^RVht
    - poovtám RLEN
    - pohtá
    - pohteh
    - povte
* 2SYLL_PIHTED pihteđ pi^RVht
    - pivtám
    - pihtá
    - pihteh
    - pivte
* 2SYLL_KALVED kalveđ ka^RVlv
    - kalvam
    - kalva
    - kalveh
    - kalve
* 2SYLL_JOTTEED
* 2SYLL_ID celkkiđ
* 2SYLL_KASTID
* 2SYLL_EELLID: iälám iälá eelih ij ele
* 2SYLL_KEESSID
* 2SYLL_CAALLID
* 2SYLL_PAACCID pääcciđ
    - Ind+Prs+Sg1: páásám
    - Ind+Prs+Sg3: páácá
    - Ind+Prs+Pl3: pääcih NB! pääccih?
* 2SYLL_UADDID
    - Ind+Prs+Sg1: čálám
    - Ind+Prs+Sg3: čáálá
    - Ind+Prs+Pl3: čäälih NB! čäällih?
* 2SYLL_TIETTID
* 2SYLL_UADDID
* 2SYLL_VYEIJID
* 2SYLL_VYELGID like VYEIJID, but -i for reduced forms
* JUAVVID

* 2SYLL_OD
* 2SYLL_OOD
    - Prt+Du1 njivvoim WG CLEN
* 2SYLL_ORROOD  like 2SYLL_OOD, but different triggers here and there
    - Prt+Du1 oroim WG

* 2SYLL_UD
    - Inf: ruábbuđ
    - Ind+Prs+Sg3: ruábbu
    - Ind+Prs+Pl3: ruábbuh
    - ConNeg: ruábu
    - Ind+Prt+Sg1: ruábbum
* 2SYLL_KUARRUD  long dipht => -o
    - Inf: kuárruđ
    - Ind+Prs+Sg3: kuáru
    - Ind+Prs+Pl3: kuáruh
    - ConNeg: kuáru, kuáro
    - Ind+Prt+Sg1: koorrum
* 2SYLL_UAZZUD
    - Inf: uážžuđ
    - Ind+Prs+Sg3: uážžu
    - Ind+Prs+Pl3: uážžuh
    - ConNeg: uážu
    - Ind+Prt+Sg1: ožžum

### Threesyllabic
* 3_LEKKASID (no stem change, but going to ODDLEX)
    - Sg1: %>âm, Sg3: ^CLEN^RLEN (note: ODDLEX :-(
* 3_CIELATTID (stem-final tt shortening) cielâttiđ: cielât Length change in stem: Consonant change only
    - Sg1: %>âm, Sg3: ^CLEN^RLEN
* 3_VYEJETTID (2syll vow short in Inf, long in Sg3, 1st syll V lengthening) vyejettiđ vyejeet
    - Sg1: %>âm, Sg3: ^RLEN^SLEN
* 3_PUTESTID (cns and vow lengthening) putestiđ: putteest Length change in stem: Short V in Inf (before V)
    - Sg1: %>âm, Sg3: ^CLEN^SLEN
* 3_COKKIITTID (stem-final tt shortening + 2syll vow shortening cokkiittiđ cokkit.
    - Sg1: %>âm, Sg3: ^SVSH
    - difference in negation + Action Ess, Loc.. compared to 3_COKKIITTID)
    - Length change in stem: Long V in Inf (before C#).
* 3_KUIKETTID = 3_LEKKASID
* 3_MERIDID
    - Sg1: %>âm, Sg3: ^CLEN^RLEN
* 3_ADELID
    - Sg1: %>âm, Sg3: ^CLEN

### 4-syllabic
* 4v
* 4_ADELISTID
* 4_KAVNATTATTAD
* 4_TUHHID

### Contracted
* Contracted j-stems
    - C_COKKAD (áj-contracted)
        - Ind Prs Pl3 čokkájeh
    - C_PALLAD (aj-contracted)
    - C_TUHHID (ej-contracted)
    - C_RAMMUD (oj-contracted)
* Contracted v-stems
    - C_TABAHTUD (Sg3 -uvá)
    - C_MERIDUD (Sg3 uvvoo)

Unclassified verbs
* verbstem (no info)

A note on morphophonology
The consonant gradation setup for verbs is to a certain extent different
from the one for nouns, namely:
...



# THE LEXICA THEMSELVES


## Auxiliaries

 * **LEXICON NEG** = the negation verb

\\
 * **LEXICON LEDE** = The copula









## The regular verbs
### Order of lexica
Within each lexicon, the suffixes are ordered as follows:
1. Infinites
1. Indicative
1. Conditional
1. Potential
1. Derivations


## Even-syllable stems

### AD verbs
### Partial paradigms

 * **LEXICON 2SYLL_HAAHAD_IV**
 * **LEXICON 2SYLL_HAAHAD_TV**

 * **LEXICON 2SYLL_HAAHAD_V**

 * **LEXICON EVEN_IND_HAAHAD**


 * **LEXICON EVEN_IMPRT_HAAHAD**


 * **LEXICON 2SYLL_AASSAD**  48 verbs
 * **LEXICON 2SYLL_AASSAD_IV**
 * **LEXICON 2SYLL_AASSAD_TV**

 * **LEXICON 2SYLL_AASSAD_V**


 * **LEXICON VINFINITES_AASSAD**




 * **LEXICON EVEN_IND_AASSAD**


 * **LEXICON EVEN_POT_AASSAD**

 * **LEXICON EVEN_IMPRT_AASSAD**


### Full paradigms

 * **LEXICON 2SYLL_VIEZZAD**
 * **LEXICON 2SYLL_VIEZZAD_IV**
 * **LEXICON 2SYLL_VIEZZAD_TV**

 * **LEXICON 2SYLL_VIEZZAD_V** 6 verbs


     - **LEXICON VINFINITES_VIEZZAD**




     - **LEXICON EVEN_IND_PRS_VIEZZAD**

     - **LEXICON EVEN_IND_PRT_VIEZZAD**

 * **LEXICON EVEN_POT_VIEZZAD**

     - **LEXICON EVEN_IMPRT_VIEZZAD**




 * **LEXICON 2SYLL_SPELLAD_V** Similar to 2SYLL_ETTAD, but less CSH, don't know yet how much. 20 verbs



     - **LEXICON VINFINITES_SPELLAD**





     - **LEXICON EVEN_IND_PRS_SPELLAD**

     - **LEXICON EVEN_IND_PRT_SPELLAD**







 * **LEXICON 2SYLL_ETTAD_V** 19 verbs


     - **LEXICON VINFINITES_ETTAD**



     - **LEXICON EVEN_IND_PRS_ETTAD**


     - **LEXICON EVEN_IMPRT_ETTAD**

     - **LEXICON EVEN_POT_ETTAD**



 * **LEXICON 2SYLL_KAVNAD_V** as ETTAD but with VBACK, only RV ä in stem tothis lexicon 57 verbs



     - **LEXICON VINFINITES_KAVNAD**





     - **LEXICON EVEN_IND_KAVNAD**


     - **LEXICON EVEN_POT_KAVNAD**

     - **LEXICON EVEN_IMPRT_KAVNAD**



 * **LEXICON 2SYLL_KALGAD_TV** Only one verb: kalgâđ Ind+Prs+Pl3 kälgih, vs. kävneh 2SYLL_KAVNAD

     - **LEXICON VINFINITES_KALGAD**



     - **LEXICON EVEN_IND_KALGAD**


     - **LEXICON EVEN_POT_KALGAD**

     - **LEXICON EVEN_IMPRT_KALGAD**





 * **LEXICON 2SYLL_COGGAD_V** 18 verbs

     - **LEXICON VINFINITES_COGGAD**



     - **LEXICON EVEN_IND_COGGAD**


     - **LEXICON EVEN_COND_COGGAD**

     - **LEXICON EVEN_POT_COGGAD**

     - **LEXICON EVEN_IMPRT_COGGAD**



 * **LEXICON 2SYLL_KULGAD_V** 55 verbs

Distinct from SODDAD with short vowel in past tense (du)
Turns out it was not distinct after all. Preper for fusing KULGAD and SODDAD






 * **LEXICON 2SYLL_SODDAD_V** 6 verbs



     - **LEXICON VINFINITES_SODDAD**



     - **LEXICON EVEN_PRS_SODDAD**

     - **LEXICON EVEN_PRT_SODDAD**


     - **LEXICON EVEN_POT_SODDAD**

     - **LEXICON EVEN_IMPRT_SODDAD**



 * **LEXICON 2SYLL_TOOLLAD_V** 12 verbs



     - **LEXICON VINFINITES_TOOLLAD**



     - **LEXICON EVEN_IND_TOOLLAD**


     - **LEXICON EVEN_POT_TOOLLAD**

     - **LEXICON EVEN_IMPRT_TOOLLAD**



 * **LEXICON 2SYLL_OPPAD_V** 12 verbs

suggested stem = tuáll
Impossible to see the differences in diphtong length


     - **LEXICON VINFINITES_OPPAD**



     - **LEXICON EVEN_IND_OPPAD**


     - **LEXICON EVEN_POT_OPPAD**

     - **LEXICON EVEN_IMPRT_OPPAD**





 * **LEXICON 2SYLL_TOOHAD_V** 38 verbs


     - **LEXICON EVEN_IND_TOOHAD**



     - **LEXICON EVEN_POT_TOOHAD**


 * **LEXICON 2SYLL_MOONNAD_V** 24 verbs


     - **LEXICON VINFINITES_MOONNAD**

nuuvâ, iige noovâ



     - **LEXICON EVEN_IND_MOONNAD**


     - **LEXICON EVEN_IMPRT_MOONNAD**

     - **LEXICON EVEN_POT_MOONNAD**


 * **LEXICON 2SYLL_VIIRRAD_V** 20 verbs

     - **LEXICON VINFINITES_VIIRRAD** OK



     - **LEXICON EVEN_IND_VIIRRAD**


     - **LEXICON EVEN_POT_VIIRRAD**

     - **LEXICON EVEN_IMPRT_VIIRRAD**





 * **LEXICON 2SYLL_VIISSAD_V** 20 verbs

     - **LEXICON VINFINITES_VIISSAD**



     - **LEXICON EVEN_IND_VIISSAD**


     - **LEXICON EVEN_POT_VIISSAD**

     - **LEXICON EVEN_IMPRT_VIISSAD**



 * **LEXICON 2SYLL_CIEPPAD_V** like 2SYLL_KIESSAD but less CSH 4 verbs. 34 verbs

     - **LEXICON EVEN_IND_PRS_CIEPPAD**



 * **LEXICON 2SYLL_KIESSAD_V**








 * **LEXICON 2SYLL_VUOLLAD_V** ye to ua vyešš 71 verbs

     - **LEXICON VINFINITES_2SYLL_VUOLLAD**



     - **LEXICON EVEN_IND_2SYLL_VUOLLAD**


     - **LEXICON EVEN_POT_2SYLL_VUOLLAD**

     - **LEXICON EVEN_IMPRT_2SYLL_VUOLLAD**


 * **LEXICON 2SYLL_LUOIKKAD_TV** passive, no Der/l, otherw like ruottad, 3 verbs


 * **LEXICON 2SYLL_RUOTTAD_V** no passive, but Der/l. 4 verbs

 * **LEXICON 2SYLL_RUOTTAD_LUOIKKAD** no passive

     - **LEXICON VINFINITES_2SYLL_RUOTTAD**



     - **LEXICON EVEN_IND_2SYLL_RUOTTAD**


     - **LEXICON EVEN_POT_2SYLL_RUOTTAD**

     - **LEXICON EVEN_IMPRT_2SYLL_RUOTTAD**


### ED verbs


 * **LEXICON 2SYLL_KALVED_V** kalveđ without RLEN Prs+Sg1. 8 verbs


 * **LEXICON 2SYLL_POHTED_V** with RLEN Prs+Sg1. 31 verbs

     - **LEXICON VINFINITES_ED**



     - **LEXICON EVEN_IND_ED** kalveđ


     - **LEXICON EVEN_POT_POHTED**

     - **LEXICON EVEN_POT_ED** ... this one to be relocated to _ED


     - **LEXICON EVEN_IMPRT_ED**



 * **LEXICON 2SYLL_PIHTED_V**  82 verbs

     - **LEXICON VINFINITES_PIHTED**



     - **LEXICON EVEN_IND_PIHTED**


     - **LEXICON EVEN_POT_PIHTED**

     - **LEXICON EVEN_IMPRT_PIHTED**

### EED verbs


     - **LEXICON 2SYLL_JOTTEED_V** . 27 verbs

     - **LEXICON VINFINITES_EED**



     - **LEXICON EVEN_IND_EED**


     - **LEXICON EVEN_POT_EED**

     - **LEXICON EVEN_IMPRT_EED**


     - **LEXICON 2SYLL_PAHHEED_V** yaml anneed. 2 verbs


     - **LEXICON VINFINITES_PAHHEED**



     - **LEXICON EVEN_IND_PAHHEED**



     - **LEXICON EVEN_IMPRT_PAHHEED**


### ID verbs


 * **LEXICON 2SYLL_UADDID_V** 3 verbs

     - **LEXICON VINFINITES_UADDID**



     - **LEXICON EVEN_IND_UADDID**


     - **LEXICON EVEN_POT_UADDID**

     - **LEXICON EVEN_IMPRT_UADDID**

 * **LEXICON 2SYLL_UAINID_TV**  5 verbs

     - **LEXICON VINFINITES_UAINID**



     - **LEXICON EVEN_IND_UAINID**


     - **LEXICON EVEN_POT_UAINID**

     - **LEXICON EVEN_IMPRT_UAINID**


 * **LEXICON 2SYLL_CAALLID**  7 verbs

 * **LEXICON 2SYLL_CAALLID_V** 7 verbs

     - **LEXICON VINFINITES_CAALLID**




     - **LEXICON EVEN_IND_CAALLID**


     - **LEXICON EVEN_POT_CAALLID**

     - **LEXICON EVEN_IMPRT_CAALLID**

as 2SYLL_ID, but only 3 person




     - **LEXICON VINFINITES_ID**




     - **LEXICON EVEN_IND_ID**





 * **LEXICON 2SYLL_EELLID_V** iälám iälá eelih ij ele. 4 verbs

 ** __LEXICON VINFINITES_EELLID !__



     - **LEXICON EVEN_IND_EELLID**


     - **LEXICON EVEN_IMPRT_EELLID**




 * **LEXICON 2SYLL_KEESSID_V** like EELLID except from Prs+ConNeg. 4 verbs

     - **LEXICON VINFINITES_KEESSID**




     - **LEXICON EVEN_IND_KEESSID**


     - **LEXICON EVEN_IMPRT_KEESSID**



 * **LEXICON 2SYLL_PAACCID_V** 5 verbs

     - **LEXICON VINFINITES_PAACCID**




     - **LEXICON EVEN_IND_PAACCID**


     - **LEXICON EVEN_IMPRT_PAACCID**

     - **LEXICON EVEN_POT_PAACCID**



 * **LEXICON 2SYLL_VYELGID_V** like VYEIJID, but -i for reduced forms. 7 verbs



     - **LEXICON EVEN_IND_VYELGID**




 * **LEXICON 2SYLL_VYEIJID_V**  5 verbs



     - **LEXICON EVEN_IND_VYEIJID**





 * **LEXICON 2SYLL_JYEHID_V**  5 verbs


     - **LEXICON EVEN_IND_JYEHID**



 * **LEXICON 2SYLL_VYEIJID_VYELGID_COMMON**


     - **LEXICON VINFINITES_VYEIJID_VYELGID**



     - **LEXICON EVEN_POT_VYEIJID**

     - **LEXICON EVEN_IMPRT_VYEIJID**



 * **LEXICON 2SYLL_KASTID_V** 9 verbs

     - **LEXICON VINFINITES_KASTID** kä^RVst





     - **LEXICON EVEN_IND_KASTID**


     - **LEXICON EVEN_POT_KASTID**

     - **LEXICON EVEN_IMPRT_KASTID**



 * **LEXICON 2SYLL_TIETTID_V** only 1 verb: tiettiđ. Ind+Prs+ConNeg: tieđe vs. Ind+Prs+ConNeg: kieldi 2SYLL_ID

     - **LEXICON VINFINITES_TIETTID**




     - **LEXICON EVEN_IND_TIETTID**


     - **LEXICON EVEN_POT_TIETTID**

     - **LEXICON EVEN_IMPRT_TIETTID**


     - **LEXICON EVEN_POT_ID**



     - **LEXICON EVEN_IMPRT_ID**



### OD verbs


 * **LEXICON 2SYLL_HILGOD_V** this as the only OD verb(s) with passive 7 verbs


 * **LEXICON 2SYLL_OD_V** OD paradigm, no passive here. 130 verbs


     - **LEXICON VINFINITES_OD**






     - **LEXICON EVEN_POT_OD**

     - **LEXICON EVEN_IMPRT_OD**



### OOD verbs

 * **LEXICON 2SYLL_OOD_V** 31 verbs

     - **LEXICON VINFINITES_OOD**



     - **LEXICON EVEN_IND_OOD**


     - **LEXICON EVEN_POT_OOD**

     - **LEXICON EVEN_IMPRT_OOD**



 * **LEXICON 2SYLL_ORROOD_V** like njihhood, but different triggers here and there. 24 verbs





     - **LEXICON EVEN_IND_ORROOD**


     - **LEXICON EVEN_POT_ORROOD**

     - **LEXICON EVEN_IMPRT_ORROOD**


### UD verbs


 * **LEXICON 2SYLL_KUARRUD_V** long dipht => -o . 56 verbs

     - **LEXICON VINFINITES_KUARRUD**





 * **LEXICON EVEN_IND_KUARRUD**


 * **LEXICON EVEN_POT_KUARRUD**

     - **LEXICON EVEN_IMPRT_KUARRUD**




 * **LEXICON 2SYLL_UD_V** 175 verbs


     - **LEXICON VINFINITES_UD**



     - **LEXICON EVEN_IND_UD**


     - **LEXICON EVEN_POT_UD**

     - **LEXICON EVEN_IMPRT_UD**


 * **LEXICON 2SYLL_UAZZUD_V** 59 verbs

     - **LEXICON VINFINITES_UAZZUD**


     - **LEXICON EVEN_IND_UAZZUD**


     - **LEXICON EVEN_POT_UAZZUD**

     - **LEXICON EVEN_IMPRT_UAZZUD**

###  Common even lexica

 * **LEXICON EVEN_COND**






## Odd-syllable stems


 * **LEXICON 3_KUIKETTID_V** this has lengthening of ^RV for Cns-initial suff


 * **LEXICON 3_LEKKASID_V** SM51, no length change in stem



 * **LEXICON 3_CIELATTID_V** SM57, consonant and vowel change





 * **LEXICON 3_VYEJETTID_V** SM53. short V in Inf





     - **LEXICON ODD_PRS_VYEJETTID**

     - **LEXICON ODD_IMPRT_VYEJETTID**



 * **LEXICON ADELID_TV** only for adeliđ, to get adde as default ConNeg, others are 3_ADELID



 * **LEXICON 3_ADELID_V** SM53. short V in Inf

     - **LEXICON ADELID_COMMON**


     - **LEXICON ODD_VINFINITES_ADELID**

     - **LEXICON ODD_PRS_ADELID**



 * **LEXICON 3_MERIDID_V** SM53. short V in Inf



     - **LEXICON ODD_INFINITES_MERIDID**



 * **LEXICON 3_PUTESTID_V** SM53. short V in Inf




     - **LEXICON ODD_PRS_PUTESTID**



 * **LEXICON 3_COKKIITTID_V** SM52, long V in Inf


     - **LEXICON ODD_VINFINITES_COKKIITTID**

     - **LEXICON ODD_PRS_COKKIITTID**



### Common lexicons inflecting odd-syllabic verbs



 * **LEXICON ODD_INFINITES**




 * **LEXICON ODD_PRS_CONNEG**

 * **LEXICON ODD_PRS_CONNEG_rlen**




 * **LEXICON ODD_PRS**

 * **LEXICON ODD_PRT**

 * **LEXICON ODD_COND**

 * **LEXICON ODD_POT**


 * **LEXICON ODD_IMPRT**

 * **LEXICON ODD_IMPRT_REST**



 * **LEXICON ODD_DU_ERRORTH**



## Derivational extentions to 3-syllabic verbs

 * **LEXICON 3_DERIVED_LOW** lexicon to be determined

 * **LEXICON 3_DERIVED** lexicon

 * **LEXICON 3_DERIVED_SLEN** lexicon


 * **LEXICON 3_DERIVED_REST** lexicon












 * **LEXICON 3_DERIVED_CLEN** lexicon

















 * **LEXICON 3_DERIVED_VBACK**















## Contracted stems

###  j stems



 * **LEXICON C_COKKAD_V**






     - **LEXICON C_PASS_LONG**









 * **LEXICON C_PALLAD_V**






 * **LEXICON C_HOLHOD**







 * **LEXICON C_TUHHID_V**








 * **LEXICON C_SLOOVID**











     - **LEXICON C_PASS_SH_RVSH** shortens vowel











     - **LEXICON C_PASS_SH_RLEN** does not shorten vowel










     - **LEXICON C_PASS_SH_ALTERNATE** toohum: does not shorten vowel, does not lengthen consonant, this is a Use/NG lexicon











 * **LEXICON C_RAMMUD_V** does not shorten vowel







     - **LEXICON C_RAMMUD_POT** umify this and next


 * **LEXICON CONTR_POT** unify this and previous










     - **LEXICON C_PASS_SH_POHTED** shortens long vow in certain forms

     - **LEXICON C_PASS_SH** shortens long vow in certain forms

     - **LEXICON C_PASS_SH_COMMON** shortens long vow in certain forms







###  v stems



 * **LEXICON C_TABAHTUD_V** Sg3 -vá






















## 4-syllabic


 * **LEXICON 4SYLL_KYETTID_V**





     - **LEXICON EVEN_IND_KYETTID**


     - **LEXICON KYETTID_POT_ID**



 * **LEXICON 4_ADELISTID_V**










 * **LEXICON 4_ITTID_V** temporarilly, we need a yaml for this









































# Other lexicq
## Case lexica

 * **LEXICON VABESS** to handle Abessive variation, hánnáá, hennáá, hinnáá.
\\
 * **LEXICON VGEN** flag for VGen

## Derivation lexica

 * **LEXICON DER_MAS** 
\\
 * **LEXICON IJJE** 
\\
 * **LEXICON IJJE_PRSPRC** 
\\
 * **LEXICON NOMACT** for -náál suffixation.


# Flag section

 **LEXICON FLAG_3HUKSIM** should not be disallowed by ENDLEX @D.NeedNoun.ON@

 **LEXICON FLAG_3KIEDAVUSSAM** should not be disallowed by ENDLEX @D.NeedNoun.ON@

 **LEXICON FLAG_CTAHHEE** should not be disallowed by ENDLEX @D.NeedNoun.ON@







 **LEXICON FLAG_K** should not be disallowed by ENDLEX @D.NeedNoun.ON@










| --- | --- | --- | --- | --- | --- | --- 






